臺灣高等法院臺中分院刑事裁定
111年度抗字第893號

抗  告  人  
即  受刑人  林銘基




上列抗告人因聲請定應執行之刑案件，不服臺灣臺中地方法院中
華民國111年8月15日裁定（111年度聲字第2417號）提起抗告，
本院裁定如下：
    主  文
抗告駁回。
    理  由
一、抗告人即受刑人林銘基（下稱受刑人）抗告意旨略以：法院
    於定應執行時應受法律內部界線之拘束，且在數罪併罰量刑
    採累進遞減之原則，學者認為計算方式應以最重宣告刑加第
    二重宣告刑，乘以0.7而合理得出一具體之執行刑，且各法
    院並有可資參照之定刑案例。請給受刑人最有利之裁定，重
    新量刑等語。
二、按數罪併罰之定應執行之刑，係出於刑罰經濟與責罰相當之
    考量，並非予以犯罪行為人或受刑人不當之利益，為一種特
    別的量刑過程，相較於刑法第57條所定科刑時應審酌之事項
    係對一般犯罪行為之裁量，為定應執行刑之宣告，乃對犯罪
    行為人本身及所犯各罪之總檢視，除應考量行為人所犯數罪
    反應出之人格特性，並應權衡審酌行為人之責任與整體刑法
    目的及相關刑事政策，在量刑權之法律拘束性原則下，依刑
    法第51條第5款之規定，採限制加重原則，以宣告各刑中之
    最長期為下限，各刑合併之刑期為上限，但最長不得逾30年
    ，資為量刑自由裁量權之外部界限，並應受法秩序理念規範
    之比例原則、平等原則、責罰相當原則、重複評價禁止原則
    等自由裁量權之內部抽象價值要求界限之支配，以使輕重得
    宜，罰當其責，俾符合法律授與裁量權之目的，以區別數罪
    併罰與單純數罪之不同，兼顧刑罰衡平原則。是個案之裁量
    判斷，除非有全然喪失權衡意義或其裁量行使顯然有違比例
    、平等諸原則之裁量權濫用情形，即不得任意指其為違法。
三、經查：
  ㈠受刑人因如附表所示各罪，經臺灣桃園地方法院、士林地方
    法院、新竹地方法院、橋頭地方法院及臺中地方法院先後判
    處如附表所示之刑，並均確定在案，符合數罪併罰定應執行
    刑規定，此有各該判決書及臺灣高等法院被告前案紀錄表在
    卷可參。原審依檢察官聲請定其應執行之刑，依前揭說明，
    法院所定應執行之刑，應在如附表所示各罪所處之最長刑期
    （即有期徒刑1年6月）以上，不得逾越如附表所示各罪所處
    之刑之總和（即41年1月，計算式：〈1年6月〉＋〈1年5月×2〉+〈
    1年4月×5〉+〈1年3月×6〉+〈1年2月×12〉＋〈1年1月×7〉+〈1年〉＝41
    年1月），且最長不得逾30年，並受如附表所示各應執行刑
    總和（即12年8月，計算式：2年+1年6月＋3年4月+2年3月+2
    年4月+1年3月＝12年8月）之拘束。原審以受刑人所犯如附表
    所示各罪之宣告刑為基礎，衡酌受刑人所犯各罪不法與罪責
    程度、罪名、罪數、各次犯罪時間之間隔，及各罪曾經定應
    執行刑內部界限之拘束（如附表備註欄所示）等情狀，而為
    整體評價後，並已予受刑人有陳述意見之機會（見原審卷第
    69頁），定其應執行刑為有期徒刑5年4月，乃未逾越法律內
    部及外部界限之適法自由裁量職權行使，並無任何違法或不
    當，自應予維持。
  ㈡受刑人雖以前詞提出抗告。惟查：個案情節不同，本難以比
    附援引，且原裁定就如附表所示各罪所處之刑定應執行刑為
    有期徒刑5年4月，較之受刑人所受各宣告刑之總和（最長不
    得逾30年，即以有期徒刑30年為總合），已獲致減少有期徒
    刑24年8月之利益，較之其所受各應執行刑之總和（即有期
    徒刑12年8月），亦獲致減少有期徒刑7年4月之利益，已於
    符合法律授與裁量權目的之範圍內，給予受刑人適度之刑罰
    折扣，並未逾越自由裁量之內部性界限。又受刑人加入詐欺
    集團擔任收水、車手等工作，於短期間內犯43罪，顯見其法
    治觀念薄弱，欠缺尊重他人財產權益之人格特性，本院認並
    無更應酌定較低之執行刑之事由。
四、綜上所述，原審斟酌上情併予酌減總刑期，適度呈現受刑人
    應負責任，並無明顯過重而喪失權衡或有何違反比例、平等
    原則或與內部性界限之法律目的及罪刑公平性等情。本件抗
    告，為無理由，應予駁回。　
據上論斷，應依刑事訴訟法第412條，裁定如主文。　　
中　　華　　民　　國　　111 　年　　 9 　月　　 29    日
                  刑事第四庭    審判長法　官  蔡名曜
　   　   　　　  　　　　　　　　    法　官  林宜民 
　　   　   　　　 　　　　　　　　   法　官  鄭永玉    
以上正本證明與原本無異。      
如不服本裁定，應於收受送達後5日內向本院提出抗告書狀(須附
繕本)。因疫情而遲誤不變期間，得向法院聲請回復原狀。

                                      書記官  林姿妤 
 　　　　　　　　　　　　　　　　　 
中　　華　　民　　國　　111 　年　　9 　　月　　30　　日
附表：
編         號  1 2 3 罪         名  詐欺 詐欺 詐欺 宣   告    刑  有期徒刑1年1月 （3罪）  有期徒刑1年2月 （2罪） 有期徒刑1年3月 犯 罪  日　期  110年3月7日 （3次） 110年3月7日 （2次） 110年3月7日  偵查（自訴）機關年度案號  桃園地檢110年度偵字第13740、15723、19555號（原聲請書載為110年度偵字第13740號等，應予補充） 桃園地檢110年度偵字第13740、15723、19555號（原聲請書載為110年度偵字第13740號等，應予補充） 桃園地檢110年度偵字第13740、15723、19555號（原聲請書載為110年度偵字第13740號等，應予補充） 最後事實審 法      院 桃園地院 桃園地院 桃園地院  案      號 110年度金訴字 第86號 110年度金訴字 第86號 110年度金訴字 第86號  判 決日 期 110年10月6日 110年10月6日 110年10月6日 確定判決 法      院 桃園地院 桃園地院 桃園地院  案      號 110年度金訴字 第86號 110年度金訴字 第86號 110年度金訴字 第86號  判決確定日期 110年11月17日 110年11月17日 110年11月17日 是否為得易科罰金、社勞案件  否 否 否 備         註  桃園地檢111年度執字第1103號     （編號1至3經桃園地院定應執行有期徒刑2年）   
　
　　 　
編         號  4 5 6 罪         名  詐欺 詐欺 詐欺 宣   告   刑  有期徒刑1年 有期徒刑1年1月（2罪） 有期徒刑1年2月 犯  罪 日 期  109年10月29日 109年11月1日 （2次） 109年11月1日  偵查（自訴）機關年度案號  士林地檢110年度偵字第3478號 士林地檢110年度偵字第3478號 士林地檢110年度偵字第3478號 最後事實審 法      院 士林地院 士林地院 士林地院  案      號 110年度審金訴字第438號 110年度審金訴字第438號 110年度審金訴字第438號  判 決 日期 110年10月29日 110年10月29日 110年10月29日 確定判決 法      院 士林地院 士林地院 士林地院  案      號 110年度審金訴字第438號 110年度審金訴字第438號 110年度審金訴字第438號  判決確定日期 110年11月30日 110年11月30日 110年11月30日 是否為得易科罰金、社勞案件  否 否 否 備         註  士林地檢111年度執字第495號     （編號4至8經士林地院定應執行有期徒刑1年6月）   
　　　　　　
　　　　　 
編         號  7 8 （原聲請書漏載） 9 罪         名  詐欺 詐欺 詐欺 宣   告   刑  有期徒刑1年3月 （2罪） 有期徒刑1年4月 有期徒刑1年2月 （3罪） 犯 罪 日 期  109年11月1日（2次） 109年11月1日  109年12月6日、同年12月9日、同年12月10日 偵查（自訴）機關年度案號  士林地檢110年度偵字第3478號 士林地檢110年度偵字第3478號 桃園地檢110年度偵字第19942號 最後事實審 法     院 士林地院 士林地院 桃園地院  案     號 110年度審金訴字第438號 110年度審金訴字第438號 110年度審訴字 第992號  判 決日 期 110年10月29日 110年10月29日 111年4月22日 確定判決 法      院 士林地院 士林地院 桃園地院  案      號 110年度審金訴字第438號 110年度審金訴字第438號 110年度審訴字 第992號  判決確定日期 110年11月30日 110年11月30日 111年5月25日 是否為得易科罰金、社勞案件  否 否 否 備         註  士林地檢111年度執字第495號   桃園地檢111年度執字第4807號   （編號4至8經士林地院定應執行有期徒刑1年6月）  （編號9至11經桃園地院定應執行有期徒刑3年4月） 
　　　　　　
編         號  10 11  12 罪         名  詐欺 詐欺 詐欺 宣   告   刑  有期徒刑1年4月（4罪） 有期徒刑1年6月 有期徒刑1年1月（10罪） 犯 罪 日 期  109年12月6日、同年12月9日（3次） 109年12月9日  109年11月11日（10次）  偵查（自訴）機關年度案號  桃園地檢110年度偵字第19942號 桃園地檢110年度偵字第19942號 新竹地檢110年度偵字第5878號 最後事實審 法     院 桃園地院 桃園地院 新竹地院  案     號 110年度審訴字 第992號 110年度審訴字 第992號 110年度金訴字 第414號  判 決日 期 111年4月22日 111年4月22日 111年4月25日 確定判決 法      院 桃園地院 桃園地院 新竹地院  案      號 110年度審訴字 第992號 110年度審訴字 第992號 110年度金訴字 第414號  判決確定日期 111年5月25日 111年5月25日 111年5月27日 是否為得易科罰金、社勞案件  否 否 否 備         註  桃園地檢111年度執字第4807號  新竹地檢111年度執字第2130號   （編號9至11經桃園地院定應執行有期徒刑3年4月）  （編號12至14經新竹地院定應執行有期徒刑2年3月） 
　　　　　　
　　　　　 
編         號  13 14  15 罪         名  詐欺 詐欺 詐欺 宣   告   刑  有期徒刑1年2月（2罪） 有期徒刑1年3月  有期徒刑1年1月 犯 罪 日 期  109年11月11日（2次）  109年11月11日  109年12月7日  偵查（自訴）機關年度案號  新竹地檢110年度偵字第5878號 新竹地檢110年度偵字第5878號 橋頭地檢110年度偵字第14403號 最後事實審 法     院 新竹地院 新竹地院 橋頭地院  案     號 110年度金訴字 第414號 110年度金訴字 第414號 110年度審金訴  字第40號  判 決日 期 111年4月25日 111年4月25日 111年3月17日 確定判決 法      院 新竹地院 新竹地院 橋頭地院  案      號 110年度金訴字 第414號 110年度金訴字 第414號 110年度審金訴  字第40號  判決確定日期 111年5月27日 111年5月27日 111年4月14日 是否為得易科罰金、社勞案件  否 否 否 備         註  新竹地檢111年度執字第2130號  橋頭地檢111年度執字第2827號   （編號12至14經新竹地院定應執行有期徒刑2年3月）  （編號15至18經橋頭地院定應執行有期徒刑2年4月） 
　　　　　　
　　　　　 
編         號  16 17  18 罪         名  詐欺 詐欺 詐欺 宣   告   刑  有期徒刑1年2月（3罪） 有期徒刑1年3月（2罪） 有期徒刑1年5月（2罪） 犯 罪 日 期  109年12月7日（3次）  109年12月7日（2次）  109年12月7日（2次） 偵查（自訴）機關年度案號  橋頭地檢110年度偵字第14403號 橋頭地檢110年度偵字第14403號 橋頭地檢110年度偵字第14403號 最後事實審 法     院 橋頭地院 橋頭地院 橋頭地院  案     號 110年度審金訴字 第40號 110年度審金訴字 第40號 110年度審金訴字 第40號  判 決日 期 111年3月17日 111年3月17日 111年3月17日 確定判決 法      院 橋頭地院 橋頭地院 橋頭地院  案      號 110年度審金訴字 第40號 110年度審金訴字 第40號 110年度審金訴字 第40號  判決確定日期 111年4月14日 111年4月14日 111年4月14日 是否為得易科罰金、社勞案件  否 否 否 備         註  橋頭地檢111年度執字第2827號     （編號15至18經橋頭地院定應執行有期徒刑2年4月）   
　　　　　　
編         號  19 20  （以下空白） 罪         名  詐欺 詐欺  宣   告   刑  有期徒刑1年2月  有期徒刑1年1月   犯 罪 日 期  109年12月3日  109年12月1日   偵查（自訴）機關年度案號  臺中地檢110年度偵字第15943號 臺中地檢110年度偵字第15943號  最後事實審 法     院 臺中地院 臺中地院   案     號 110年度金訴字第1222號 110年度金訴字第1222號   判 決日 期 111年4月25日 111年4月25日  確定判決 法      院 臺中地院 臺中地院   案      號 110年度金訴字第1222號 110年度金訴字第1222號   判決確定日期 111年5月30日 111年5月30日  是否為得易科罰金、社勞案件  否 否  備         註  臺中地檢111年度執字第8495號     （編號19至20經臺中地院定應執行有期徒刑1年3月）